臺灣彰化地方法院刑事判決　　　　　　　100年度訴字第400號
公　訴　人　臺灣彰化地方法院檢察署檢察官
被　　　告　陳贏介
選任辯護人　陳銘傑律師
　　　　　　黃鼎鈞律師
被　　　告　李秋芳
指定辯護人　本院公設辯護人 陳志忠
上列被告等因違反毒品危害防制條例案件，經檢察官提起公訴（
99偵字第11197 號及100 年度偵字第325 號），本院判決如下：
    主  文
陳贏介犯如附表一、三及附表四編號1 所示之罪，各處如附表一
、三及附四編號1 所示之刑（含主刑及從刑）；又犯妨害公務執
行罪，處有期徒刑柒月；主刑部分應執行有期徒刑拾壹年。其餘
被訴部分無罪。
李秋芳犯如附表二、三及四所示之罪，各處如附表二、三及四所
示之刑（含主刑及從刑）；主刑部分應執行有期徒刑拾年陸月。
其餘被訴部分無罪。
    事  實
一、李秋芳前於民國（下同）94、95年間，因施用毒品案件，經
    本院94年度訴字第1879號、95年度訴字第1750號先後判處有
    期徒刑1 年、1 年2 月確定，兩案復經減刑為有徒刑6 月、
    7 月，並接續執行至於96年12月4 日縮短刑期假釋出監，於
    97 年1月22日假釋期滿未經撤銷視為執行完畢。猶不知悔改
    ，其與男友陳贏介人均明知海洛因係屬毒品危害防制條例第
    2 條第2 項所列管之第一級毒品，不得非法販賣，竟各別基
    於意圖營利販賣第一級毒品海洛因之犯意，或共同基於意圖
    營利販賣第一級毒品海洛因之犯意聯絡，分別於下列時地，
    販賣第一級毒品，陳述如下：
(一)、陳贏介分別基於販賣第一級毒品海洛因以牟利之犯意，以插
    有附表一所示之SIM 卡之行動電話機作為聯繫販賣毒品工具
    ，俟陳玟廷先後於附表一所示之時間，撥打上開行動電話門
    號與其聯繫後，相約於附表一所示之交易地點。屆期，陳贏
    介將海洛因交付予陳玟廷，並收取相當價金。
(二)、李秋芳分別基於販賣第一級毒品海洛因以牟利之犯意，以插
    有附表二所示之SIM 卡之行動電話機作為聯繫販賣毒品工具
    ，俟張永豐先後於附表二所示之時間，撥打上開行動電話門
    號與其聯繫後，相約於附表二所示之交易地點。屆期，李秋
    芳將海洛因交付予張永豐，並收取相當價金。
(三)、陳贏介又與李秋芳共同基於販賣第一級毒品海洛因以牟利之
    犯意聯絡及行為分擔，陳贏介及李秋芳提供以插有附表三所
    示之SIM 卡之行動電話機作為聯繫販賣毒品工具，俟林宗篁
    及洪智祥分別於附表三所示之時間撥打上開行動電話門號與
    渠等聯繫後，相約於附表三所示之交易地點。屆期，由陳贏
    介與李秋芳共同出面將海洛因交付予林宗篁及洪智祥，並收
    取相當價金。
二、李秋芳、陳贏介2 人亦明知甲基安非他命係屬毒品危害防制
    條例第2 條第2 項所列管之第二級毒品，不得非法販賣，2
    人竟共同基於販賣第二級毒品以牟利之犯意聯絡及行為分擔
    ，於附表四編號1 所示之時地，共同販賣第二級毒品甲基安
    非他命予詹明忠。李秋芳另基於販賣第二級毒品甲基安非他
    命以牟利之犯意，於附表四編號2 所示之時地，販賣第二級
    毒品甲基安非他命予詹明忠。
三、員警據報後報請檢察官指揮偵辦，並經檢察官許可後，向本
    院聲請通訊監察陳贏介及李秋芳前述持用之行動電話門號後
    ，於99年11月30日上午8 時20分許，經由通訊監察陳贏介前
    述使用之行動電話，得知陳贏介之行蹤後，彰化縣警察局鹿
    港分局偵查隊分隊長黃枝泉、偵查佐李冠諭及趙怡文3 人即
    驅車共同前往彰化縣員林鎮中央里田中央巷28弄1 號李秋芳
    之住處埋伏守候，嗣於該日下午1 時5 分許，見到陳贏介所
    駕駛之車牌號碼2377-UC 號自小客車，陳贏介見狀慮及其為
    通緝犯身分遭警方查獲立即倒車逃逸，而黃枝泉等3 人立即
    駕車尾隨追捕陳贏介駕駛車輛，於該日下午1 時10分許，在
    員林鎮○○路與台76線高架橋下方平面道路往東方向，黃枝
    泉等3 人見陳贏介駕駛車輛在等候紅燈，認逮捕時機成熟，
    即穿著防彈及刑警背心趨前攔查，敲打陳贏介駕駛自小客車
    ，並表明渠等為員警身分，要求陳贏介下車，詎陳贏介明知
    黃枝泉等3 人均係依法執行職務之員警，企圖脫逃，竟另萌
    生妨害公務之犯意，駕駛自小客車加速衝撞位在前方之李冠
    諭，致使李冠諭受有雙手及左膝擦傷、雙手挫傷等傷害（傷
    害部分未具告訴），李冠諭隨即取出槍械對空射擊2 發子彈
    示警後，因陳贏介仍企圖逃逸，故員警再朝陳贏介駕駛之前
    述車輛右前輪胎射擊，惟子彈仍穿透該車輛板金後造成陳贏
    介左小腿遭流彈射擊受傷，當場將陳贏介逮捕，員警黃枝泉
    及趙怡文2 人立即電請救護車前來將陳贏介戒護就醫。
四、案經彰化縣警察局鹿港分局報告臺灣彰化地方法院檢察署檢
    察官偵查後起訴。
    理  由
壹、程序部分
一、有事實足認被告或犯罪嫌疑人有最輕本刑為3 年以上有期徒
    刑之罪嫌，並危害國家安全或社會秩序情節重大，而有相當
    理由可信其通訊內容與本案有關，且不能或難以其他方法蒐
    集或調查證據者，得發通訊監察書。通訊監察書，偵查中由
    檢察官依司法警察機關聲請或依職權以書面記載第十一條之
    事項，並敘明理由、檢附相關文件，聲請該管法院核發，通
    訊保障及監察法第5 條第1 項第1 款、第2 項定有明文；而
    通訊監察錄音之譯文，僅屬依據監聽錄音結果予以翻譯之文
    字，固具文書證據之外觀，但實際上仍應認監聽所得之錄音
    帶或光碟，始屬調查犯罪所得之證物；刑事訴訟法第165 條
    之1 第2 項所稱之證物，如其蒐證程序合法，並經合法調查
    ，自具證據能力。因此檢察官如提出通訊監察錄音之譯文為
    其證據方法，實乃以其監聽所得之錄音帶或光碟，為調查犯
    罪所得之證物，法院本應依刑事訴訟法第165 條之1 所列之
    方法調查，以判斷該錄音帶或光碟是否與通訊監察錄音之譯
    文相符。而監聽錄音製作之譯文，雖通常為偵查犯罪機關單
    方面製作，然若被告或訴訟關係人對其真實性並無爭執，經
    法院於審判期日提示譯文供當事人辨認、表示意見並為辯論
    者，程序自屬適法（最高法院95年度臺上字第295 號、94年
    度臺上字第4665號判決意旨參照）。查本案經法官依行為時
    之通訊保障及監察法第5 條第1 項第1 款規定核發通訊監察
    書，由司法警察執行通訊監察，其監聽錄音蒐證程序應屬合
    法，而上開監聽譯文之內容，被告及其辯護人、公訴人於本
    院準備程序及審理中均不爭執上開譯文內容之真實性，且經
    本院依法踐行提示上開監聽譯文之調查證據程序，足見上開
    監聽譯文自有證據能力。
二、本案下揭引用之供述證據及非供述證據，均經本院依法踐行
    調查證據程序，而公訴人、被告及辯護人均同意各該證據具
    有證據能力，而非供述證據部分且亦查無依法應排除其證據
    能力之情形，是後述所引用其他證據之證據能力均無疑義，
    合先敘明。
貳、有罪部分
一、
(一)、關於被告李秋芳販賣一、二級毒品部分
    上揭事實欄一之(二)、(三)及事實欄二所示之犯罪事實，迭據被
    告李秋芳於偵查中及本院審理時均自白不諱，且證人張永豐
    、林宗篁等人於警詢及偵查中證述明確。再參以被告李秋芳
    及陳贏介分別所持用之行動電話門號0000000000、00000000
    00、0000000000、0000000000號等經警依本院所核發之通訊
    監察書對之施以通訊監察，發現證人張永豐、林宗篁、洪智
    祥及詹明忠等人確有以其所使用之行動電話撥打被告李秋芳
    或陳贏介持有之上開行動電話並聯繫購毒等情，此有上開通
    訊監察譯文在卷足憑。又關於附表三編號3 至8 所示之販賣
    第一級毒品海洛因予洪智祥部分，雖證人洪智祥經傳喚未到
    ，亦未曾於警詢及偵查中證述，然觀諸其與李秋芳所使用之
    行動電話門號0000000000、0000000000、0000000000號之監
    聽譯文（見警偵第0000000000號警卷第7 至10頁）所示，被
    告李秋芳確實於附表三編號3 至8 所示之時間與洪智祥通話
    ，並談論交易金額、地點及時間等情，而證人即共同被告陳
    贏介於偵查中亦證述（提示李秋芳筆錄內容）：其有與李秋
    芳共同販賣海洛因予洪智祥等情，足徵被告李秋芳自白伊與
    陳贏介於附表三編號3 至8 所示之時地，共同販賣海洛因予
    洪智祥等情，應為真實。至於附表四所示之販賣第二級毒品
    甲基安非他命予詹明忠部分，雖證人詹明忠於偵查及本院審
    理中雖均否認有向被告等人購毒，然查，被告李秋芳對於如
    附表四所示之時地，販賣甲基安非他命予詹明忠乙節自白不
    諱，觀諸其與李秋芳所使用之行動電話門號0000000000號之
    監聽譯文及簡訊（見警偵第000000 0000 號警卷第11頁反面
    、13頁）所示：雙方於99年2 月12日0 時43分對話如下「李
    秋芳（下稱李）：喂。詹明忠（下稱詹）：下班？李：還未
    。詹：我想講麥找你喂。李：我等ㄟ打乎你。詹：安怎？李
    ：你等…你是男生（指甲基安非他命）女生（海洛因）？詹
    ：男生。李：喲，男生喔？詹：哼。李：男生安ㄋ可能…我
    打電話問看咪ㄚ，你是幾個ㄟ朋友？麥帶幾個過來唱？詹：
    無啦，我這等ㄟ2 個ㄚ。李：什麼？詹：伊有2 ㄟㄚ。李：
    伊有2 ㄟㄚ喔。詹：我是無差啊，不然等ㄟ你打乎我ㄚ。」
    、雙方於99年5 月7 日17時1 分19秒至當日19時18分56秒對
    話「…詹：喂。李：安ㄋㄟ聽有嗎？詹：有啦，我知道。詹
    ：你慢慢來，我等一下還要去另外一個地方，我們今天要跑
    很多地方…」「李：喂，你人在哪裡嗎？詹：大雅。李：現
    在是要去昨天那個加油站嗎？詹：對，昨天那個」「李：喂
    。詹：喂。李：到了。詹：快一點啦，李：到了再說」等，
    足見詹明忠於分別2 月12日及5 月7 日電話中均有向李秋芳
    表示欲購買甲基安非他命等情，核與被告李秋芳上開自白內
    容相符，足見被告李秋芳自白內容較為可採，反徵詹明忠上
    開證詞與上開譯文內容不符，顯與事實不符，自難採信。
(二)、關於被告陳贏介販賣一、二級毒品部分
    訊據被告陳贏介對於事實欄一之(一)、(三)及事實欄三所示之犯
    罪事實均坦承不諱，惟否認有附表四編號1 之共同販賣第二
    級毒品之犯行，而辯稱：其未販賣甲基安非他命給詹明忠云
    云。經查：
 1、被告陳贏介對於事實欄一之(一)、(三)及事實欄三所示之犯罪事
    實均自白不諱，核與證人陳玟廷、林宗篁等人於警詢及偵查
    中證述內容，以及證人即員警黃枝泉、趙怡文及李冠諭等人
    於偵查中證述情節相符，復有員生醫院所出具之李冠諭受有
    雙手及左膝擦傷、雙手挫傷之診斷證明書在卷可按。再參以
    被告李秋芳及陳贏介分別所持用之行動電話門號0000000000
    、0000000000、0000000000、0000000000號等經警依本院所
    核發之通訊監察書對之施以通訊監察，發現證人陳玟廷、林
    宗篁、洪智祥等人確有以其所使用之行動電話撥打被告李秋
    芳或陳贏介持有之上開行動電話並聯繫購毒等情，此有上開
    通訊監察譯文在卷足憑。至於附表三編號3 至8 所示之販賣
    第一級毒品海洛因予洪智祥部分，雖證人洪智祥經傳喚未到
    ，亦未曾於警詢及偵查中證述，然被告陳贏介對於此部分坦
    認不諱，核與證人即共犯李秋芳偵查中證述情節相符（見99
    年偵字第11197 號卷第55、56頁），又依李秋芳與洪智祥所
    使用之行動電話門號0000000000、0000000000、0000000000
    號之監聽譯文（見警偵第0000000000號警卷第7 至10頁）所
    示，被告李秋芳確實於附表三編號3 至8 所示之時間與洪智
    祥通話，並談論交易金額、地點及時間等情，綜上事證，足
    徵被告陳贏介坦承於附表三編號3 至8 所示之時地，伊與李
    秋芳共同販賣海洛因予洪智祥等情應為真實。
 2、關於附表四編號1 所示之犯罪事實部分，雖證人詹明忠於本
    院審理中證述：其未向陳贏介購買毒品等語。惟查，證人李
    秋芳於偵查中證述（見99年度偵字第11197 號偵卷第57頁）
    ：伊與詹明忠通話後，有向陳贏介表示有人要買甲基安非他
    命，之後於當日凌晨2 時，伊前往詹明忠住處，以2000元販
    賣甲基安非他命予詹明忠，伊再將向詹明忠收取的2000元交
    給陳贏介，因為賣給詹明忠的毒品是陳贏介向他人調來等情
    ，又觀諸其與李秋芳所使用之行動電話門號0000000000號之
    監聽譯文及李秋芳與陳贏介雙方互發簡訊內容（見警偵第00
    00000000號警卷第11頁反面）所示：證人詹明忠於99年2 月
    12日0 時43分與李秋芳通話，內容話如下「李秋芳（下稱李
    ）：喂。詹明忠（下稱詹）：下班？李：還未。詹：我想講
    麥找你喂。李：我等ㄟ打乎你。詹：安怎？李：你等…你是
    男生（指甲基安非他命）女生（海洛因）？詹：男生。李：
    喲，男生喔？詹：哼。李：男生安ㄋ可能…我打電話問看咪
    ㄚ，你是幾個ㄟ朋友？麥帶幾個過來唱？詹：無啦，我這等
    ㄟ2 個ㄚ。李：什麼？詹：伊有2 ㄟㄚ。李：伊有2 ㄟㄚ喔
    。詹：我是無差啊，不然等ㄟ你打乎我ㄚ。」等語，足見詹
    明忠分別於2 月12日電話中有向李秋芳表示欲購買2000元甲
    基安非他命，李秋芳表示要詢問是否有甲基安非他命，遂立
    即發簡訊予陳贏介詢問「你在哪裡？你有男生嗎？2 張哦」
    ，陳贏介約5 分鐘後及當日凌晨1 時29分許回覆簡訊給李秋
    芳表示「我在阿姨這」「有拿了在路上」等語，可知該次李
    秋芳販賣2000元甲基安非他命是來自陳贏介所提供，核與證
    人李秋芳上開證述內容相符，故被告陳贏介否認其有販賣第
    二級毒品甲基安非他命等情，實無足取，其涉犯附表四編號
    1 所示之販賣第二級毒品犯行堪予認定。
(三)、按販賣毒品之所謂販賣行為，係行為人基於營利之目的，而
    販入或賣出毒品而言。販賣毒品者，其主觀上須有營利之意
    圖，且客觀上有販賣之行為，即足構成，至於實際上是否已
    經獲利，則非所問。即於有償讓與他人之初，係基於營利之
    意思，並著手實施，而因故無法高於購入之原價出售，最後
    不得不以原價或低於原價讓與他人時，仍屬販賣行為。必也
    始終無營利之意思，縱以原價或低於原價有償讓與他人，方
    難謂為販賣行為，而僅得以轉讓罪論處（最高法院93年度臺
    上字第165 號刑事判決意旨參照）。復衡以近年來毒品之濫
    用，危害國民健康與社會安定日益嚴重，治安機關對於販賣
    或施用毒品之犯罪行為，無不嚴加查緝，各傳播媒體對於政
    府大力掃毒之決心亦再三報導，已使毒品不易取得且物稀價
    昂，苟被告於有償交付海洛因、甲基安非他命之交易過程中
    無利可圖，縱屬至愚，亦無甘冒被取締移送法辦判處重刑之
    危險而平白從事上開交易海洛因之理，是其等販入之價格必
    較其出售之價格為低，而有從中賺取買賣價差牟利之意圖及
    事實，應屬合理認定；又販賣海洛因、甲基安非他命係違法
    行為，非可公然為之，而海洛因、甲基安非他命亦無公定價
    格，係可任意分裝增減分量，且每次買賣之價格、數量，亦
    隨時依雙方之關係深淺、資力、需求量、對行情之認知、來
    源是否充裕、查緝是否嚴緊、購買者被查獲時供述購買對象
    之可能風險之評估等因素，而異其標準，機動調整，非可一
    概論之。從而販賣之利得，除非經行為人坦承犯行或價格、
    數量俱臻明確外，實難查得其交易實情，然販賣者從價差或
    量差中牟利，方式雖異，惟其販賣行為在意圖營利則屬同一
    。從而，舉凡有償交易，除足以反證其確係另基於某種非圖
    利本意之關係外，通常尚難因無法查悉其販入價格，作為是
    否高價賣出之比較，諉以無營利之意思而阻卻販賣犯行之追
    訴。本件如附表一至四所示之購毒者與被告陳贏介、李秋芳
    等人僅係一般友人，均非至親，且如附表一至四所示之海洛
    因或甲基安非他命交易均屬有償行為，被告等人在約定地點
    交付毒品並收取價款，倘非有厚利可圖，自無平白甘冒觸犯
    重罪之風險而特意有償交付毒品之理，足認被告等主觀上均
    確有營利之意圖甚明。
(四)、綜上事證，被告陳贏介於附表一所示之個別販賣第一級毒品
    海洛因之犯行，被告李秋芳於附表二、附表四編號2 所示之
    個別販賣第一毒品海洛因及第二級毒品甲基安非他命之犯行
    ，渠等共同於附表三、附表四編號1 所示之販賣第一級毒品
    海洛因及第二級毒品甲基安非他命之犯行與被告陳贏介所涉
    犯妨害公務犯行等均堪予認定，應依法論科。
二、論罪科刑理由：
(一)、核被告陳贏介如附表一、三所為，均係犯毒品危害防制條例
    第4 條第1 項之販賣第一級毒品罪，而附表四編號1 所為，
    則係犯同條例第4 條第2 項之販賣第二級毒品罪，另事實欄
    三所為，係犯刑法第135 條第1 項妨害公務執行罪；被告李
    秋芳如附表二、三所為，均係犯同條例第4 條第1 項之販賣
    第一級毒品罪，而附表四所為，均係犯同條例第4 條第2 項
    之販賣第二級毒品罪。又被告等人各次販賣第一、二級毒品
    ，而持有該等級毒品，渠等持有之低度行為，應為販賣之高
    度行為所吸收，不另論罪。又被告陳贏介與被告李秋芳2 人
    就附表三所示之販賣第一級毒品部分及附表四編號1 所示之
    販賣第二級毒品部分，彼此基於犯意聯絡及行為分擔，均各
    以共同正犯論處。被告陳贏介上開13次販賣第一級毒品罪、
    1 次販賣第二級毒品罪及1 次妨害公務執行罪，而被告李秋
    芳所為10次販賣第一級毒品罪及2 次販賣第二級毒品罪，犯
    意各別，行為互異，應予分論併罰。又被告李秋芳有如事實
    欄所述論罪科刑之執行紀錄，有臺灣高等法院被告前案紀錄
    表可參，其於徒刑執行完畢後5 年內故意再犯上開本件有期
    徒刑以上之罪，均為累犯，除本刑為死刑、無期徒刑部分，
    依法不得加重以外，其餘部分各應依刑法第47條第1 項規定
    ，各加重其刑。
(二)、又被告陳贏介對於附表一、三所示之販賣第一級毒品部分，
    以及被告李秋芳對於附表二、三及四所示販賣第一級毒品及
    第二級毒品部分，渠等於偵查及審判中均自白犯罪，各應依
    毒品危害防制條例第17條第2 項，減輕其刑。
(三)、復按販賣第一級毒品罪之法定刑為「死刑或無期徒刑；處無
    期徒刑者，得併科2 千萬元以下罰金。」，而販賣第二級毒
    品罪之法定刑為「製造、運輸、販賣第二級毒品者，處無期
    徒刑或七年以上有期徒刑，得併科新臺幣1 千萬元以下罰金
    。」，然同為販賣第一、二級毒品之人，其原因動機不一，
    犯罪情節未必盡同，或有大盤毒梟者，亦有中、小盤之分，
    甚或僅止於吸毒者友儕間為求互通有無之有償轉讓者亦有之
    ，其販賣行為所造成危害社會之程度自屬有異，法律科處此
    類犯罪，所設之法定最低本刑卻相同，不可謂不重。於此情
    形，倘依其情狀處以較輕之徒刑，即足以懲儆，並可達防衛
    社會之目的者，自非不可依客觀之犯行與主觀之惡性二者加
    以考量其情狀，是否有可憫恕之處，而適用刑法第59條之規
    定酌量減輕其刑，期使個案裁判之量刑，能斟酌至當，符合
    比例原則。本件被告陳贏介及李秋芳無視國家對於杜絕毒品
    危害之禁令而販賣毒品，行為固屬不當，應予非難，然被告
    等僅因一時貪念，致罹重典，相對於長期大量販賣毒品之毒
    品販賣者而言，其對社會治安及國民健康之危害顯然較小，
    從被告犯案情節觀之，其僅屬中小盤之毒品販賣者，倘仍遽
    處以法定本刑之最低刑度，猶失之過苛，縱依毒品危害防制
    條例第17條第2 項規定減輕其刑之結果，仍屬過重，與販賣
    第一、二級毒品之中大盤並在偵、審中自白之案件，無法區
    別其情節輕重，顯有情輕法重之情形，且難謂符合罪刑相當
    性及比例原則，更無從與大量毒品販賣者之惡行有所區隔，
    是其等犯罪情狀相較於法定之重刑，在客觀上足以引起一般
    人之同情，情節尚堪憫恕，爰依刑法第59條之規定，對被告
    陳贏介及李秋芳所犯各次販賣第一級毒品、第二級毒品之犯
    行，均減輕其刑，至刑各有加重（除死刑、無期徒刑不得加
    重外）及減輕者，並依法先加後減及遞減之。
(四)、爰審酌被告等均明知毒品不僅殘害施用者自身健康，僅因謀
    個人私利而販賣毒品，危害社會甚鉅，另考量其犯罪之手段
    、販賣毒品之數量、金額，及其素行、生活狀況、智識程度
    ，暨被告陳贏介及李秋芳等犯後坦承犯行及被告陳贏介否認
    販賣第二級毒品犯行等一切情狀，分別量處如主文所示之刑
    ，並定其等應執行之刑。
(五)、沒收部分
 1、按毒品危害防制條例第19條第1 項規定，犯第4 條之罪者，
    其供犯罪所用或因犯罪所得之財物，均沒收之，如全部或一
    部不能沒收時，追徵其價額或以其財產抵償之。但該條項並
    無如同條例第18條第1 項所定「不問屬於犯人與否，沒收之
    」之明文，自屬相對沒收主義之立法。是其應沒收之物，應
    以屬被告所有者為限。又該規定所稱「追徵其價額」者，係
    指所沒收之物為金錢以外之其他財物而無法沒收時，應追徵
    其價額，使其繳納與原物相當之價額。如所得財物為金錢而
    無法沒收時，始應「以其財產抵償之」（最高法院95年度臺
    上字第305 號判決要旨參照）。亦即，毒品危害防制條例第
    19條第1 項規定性質上係沒收之補充規定。其屬於本條所定
    沒收之標的，如得以直接沒收者，判決主文僅宣告沒收即可
    ，不生「追徵其價額」或「以其財產抵償之」問題，須沒收
    之標的全部或一部不能沒收時，始生「追徵其價額」或「以
    其財產抵償之」選項問題。而「追徵其價額」或「以其財產
    抵償之」係屬兩種選項，分別係針對現行貨幣以外之其他財
    產與現行貨幣而言。本規定所稱「追徵其價額」者，係指所
    沒收之物為金錢以外之其他財物而無法沒收時，因其實際價
    值不確定，應追徵其價額，使其繳納與原物相當之價額，並
    無以其財產抵償之問題。倘嗣後追徵其金錢價額，不得結果
    而須以其財產抵償者，要屬行政執行機關依強制執行之法律
    之執行問題，即無不能執行之情形，自毋庸諭知「或以其財
    產抵償之」。如不能沒收之沒收標的為金錢時，因價值確定
    ，判決主文直接宣告「以其財產抵償之」即可，不發生追徵
    價額之問題（最高法院99年度第5 次刑事庭會議決議參照）
    。又毒品危害防制條例第19條第1 項固規定「犯第4 條至第
    9 條、第12條、第13條或第14條第1 項、第2 項之罪者，其
    供犯罪所用或因犯罪所得之財物，均沒收之，如全部或一部
    不能沒收時，追徵其價額或以其財產抵償之」。但共同正犯
    之犯罪所得為現款時，因係合併計算，且於全部或一部不能
    沒收時，以其財產抵償之，為避免執行時發生重複沒收、抵
    償之情形，故各共同正犯之間係採連帶沒收主義，於裁判時
    僅諭知連帶沒收，不得就全體共同正犯之總所得，對各該共
    同正犯分別重複諭知沒收（最高法院95年度臺上字第6051號
    判決要旨參照）。
 2、查，關於附表一所示之被告陳贏介或附表二、附表四編號2
    所示之被告李秋芳之個別販賣毒品所得之對價，雖均未扣案
    ，仍應依上開說明毒品危害防制條例第19條第1 項規定，均
    宣告沒收，如全部或一部不能沒收時，以其財產抵償之或追
    徵其價額。而附表三、附表四編號1 所示之陳贏介與李秋芳
    共同販賣第一、二級毒品之對價，亦均未扣案，仍應依上開
    說明及毒品危害防制條例第19條第1 項規定，均宣告渠等連
    帶沒收，如全部或一部不能沒收時，均以渠等財產抵償之。
 3、又未扣案之插有行動電話門號0000000000號行動電話機（含
    SIM 卡）及扣案之行動電話門號0000000000號行動電話機（
    含SIM 卡等均是被告之父陳文啟所有，並非本案被告等人所
    有，另未扣之插有行動電話門號0000000000之行動電話機1
    具（含SIM 卡），門號申設人非被告等人所有，雖被告陳贏
    介供述上開行動電話機及SIM 卡是友人贈送，惟已滅失等情
    ，此有被告等人警詢、偵查及審理筆錄在卷可參，既非被告
    等人所有之物或已滅失，自均不宣告沒收。
 4、至於未扣案之插有行動電話門號0000000000之行動電話機1
    具及SIM 卡，均為被告李秋芳母親所有，該行動電話機及
    SIM 卡業經其母親贈送予李秋芳，已為渠所有，且為渠等販
    賣毒品犯罪所用之物，自依毒品危害防制條例第19條第1 項
    之規定，按從刑從屬於主刑之原則及共犯責任共同原則，於
    被告陳贏介、李秋芳使用該行動電話而為販賣第一級毒品之
    各該犯行之罪刑項下分別宣告沒收。
、無罪部分
一、公訴意旨略以：
(一)、詹明忠於99年3 月至4 月間，以其持用之0000000000號行動
    電話與李秋芳持用之0000000000號行動電話聯繫購買第一級
    毒品海洛因事宜後，詹明忠均前往員林鎮中央里田中央巷28
    弄1 號李秋芳之住處，或李秋芳前往彰化縣永靖鄉光雲村光
    雲巷98弄1 號詹明忠之住處，李秋芳先後以500 元至1000元
    之價格，販賣海洛因予詹明忠至少6 次。詹明忠於前述期間
    ，再以上開方式與李秋芳聯繫購毒事宜後，由陳贏介駕車載
    李秋芳前往南投縣碧山路上某不詳處所之加油站與詹明忠見
    面後，詹明忠先後將1000元至2000元不等之現金交予李秋芳
    ，李秋芳再轉交予陳贏介，隨後陳贏介則單獨前往不詳地點
    取得海洛因後，再返回前與詹明忠約定之見面地點，親自或
    經由李秋芳將詹明忠前欲購買之海洛因當場交付予詹明忠，
    陳贏介及李秋芳以前述方式，先後販賣海洛因予詹明忠至少
    4 次，因認被告李秋芳單獨涉犯6 次販賣第一級毒品罪，另
    被告李秋芳與被告陳贏介2 人共同涉犯4 次販賣第一級毒品
    罪。
(二)、詹明忠於99年5 月7 日下午5 時許，以其持用之前述行動電
    話與李秋芳持用之0000000000號行動電話聯繫購買第2 級毒
    品安非他命事宜，經陳贏介與李秋芳共同與詹明忠約定交易
    地點後，約於該日晚上9 時許，推由陳贏介駕駛車牌號碼不
    詳之自小客車，其上並搭載李秋芳共同前往南投縣碧山路旁
    之中油加油站，雙方見面後，由李秋芳及陳贏介共同以2000
    元之價格販賣安非他命予詹明忠1 次（關於被告李秋芳坦承
    此部犯行，即附表四編號2 所示之犯行，相關事證及罪刑，
    業如前述），因被告陳贏介涉及販賣第二級毒品罪。
二、按犯罪事實應依證據認定之，無證據不得認定犯罪事實；不
    能證明被告犯罪者，應諭知無罪之判決，刑事訴訟法第154
    條第2 項、第301 條第1 項分別定有明文。又刑事訴訟法上
    所謂認定事實之證據，係指足以認定被告確有犯罪行為之積
    極證據而言，該項證據自須適合於被告犯罪事實之認定，始
    得採為斷罪資料；且事實之認定應憑證據，如未發現相當證
    據，或證據不足以證明，自不能以推測或擬制之方法，以為
    裁判之依據；次按認定不利於被告之事實，須依積極證據，
    茍積極之證據本身存有瑕疵而不足為不利於被告事實之認定
    ，即應為有利於被告之認定，而此用以證明犯罪事實之證據
    ，猶須於通常一般人均不至於有所懷疑，堪予確信其已臻真
    實者，始得據以為有罪之認定，倘其證明尚未達到此一程度
    ，而有合理性之懷疑存在，致使無從為有罪之確信時，即應
    為無罪之判決，最高法院29年上字第3105號、30年上字第81
    6 號、40年台上字第86號、76年台上字第4986號判例意旨及
    82年度台上字第163 號判決意旨可資參照。
三、公訴意旨認為被告李秋芳涉及上開販賣第一級毒品罪及被告
    陳贏介涉及上開販賣第一、二級毒品罪，無非係以共犯李秋
    芳自白為其主要論據。惟上揭犯行，訊據被告陳贏介堅詞否
    認而辯稱：其並未販賣毒品予詹明忠等語。經查：
(一)、按刑法修正廢止連續犯之規定後，除具有複次行為外觀之接
    續犯、集合犯仍為一罪評價外，各複次行為當本於一行為一
    罪一罰之原則予以論處。又毒品販賣行為，本質上並非必然
    具有複次性，立法者亦無兼包含攝、聚多成一之擬制意思，
    社會通念尤難容忍一再違犯，司法實務採行數罪併罰，已成
    定論。關於個別評價之各犯行，自應分別以嚴格之證據逐一
    予以嚴格證明。此類案件之非供述證據，固有通用於複次販
    賣毒品行為者（例如大量扣案毒品、各式包裝袋、攪拌器、
    分裝杓、磅秤、行動電話機等），亦有僅足證明當次行為者
    （例如逐次電話通聯紀錄、錄音、各別帳目資料、當場交易
    現金等）；而供述證據中之毒品下游者，依毒品危害防制條
    例第17條規定，供出毒品來源因而破獲，得受減輕其刑寬典
    ，衡諸供述證據常受主、客觀條件影響，難以完全信實，須
    賴其他供述及非供述、直接與間接證據加以補強。是倘購買
    毒品之人指訴其有複次毒品交易之事，而所可佐證者，僅單
    次之電話通聯紀錄、錄音與販賣者所用行動電話，別無餘證
    ，依證據資料須與待證事實具有相當關聯性原則，及刑事訴
    訟法第155 條第1 項所定判斷證據之證明力，不得違背經驗
    法則、論理法則之意旨，自祇能就該次行為而作認定，至所
    述之其他交易行為，應認乏證補強，不符嚴格證明法則之要
    求，此亦刑法修正後，應與刑事訴訟法採證據裁判主義、嚴
    格證明法則相互配合之當然結果（最高法院97年度臺上字第
    6452號判決意旨參照）。又證據之證明力，雖委由法官評價
    ，然心證之形成，由來於經嚴格證明之證據資料之推理作用
    ，通常有賴數個互補性之證據始足以形成確信心證，單憑一
    個證據則較難獲得正確之心證。尤其具有對向性關係之單一
    證據，例如被害人與被告係立於相反之立場，其所述被害情
    形，難免不盡不實；又如毒品交易之買賣雙方，買方或為獲
    邀減刑寬典，不免有作利己損人之不實供述之虞。此種虛偽
    危險性較大之被告以外之人所為之陳述，為避免其嫁禍他人
    ，藉以發見實體之真實，除以具結、交互詰問、對質等方法
    ，以擔保其真實性外，依刑事訴訟法第156 條第2 項規定之
    意旨，自仍應認有補強證據之必要性，非別求其他證據，以
    增強其陳述之憑信性，殊不足為認定被告犯罪事實之依據。
    亦即，必至因其他證據之補強，已足令人確信該項陳述為真
    實而無合理之懷疑時，始得據為對被告不利之認定。又數罪
    併罰案件，因其所涉及之訴訟客體有數個以上，各個犯罪事
    實彼此互不相屬，故均須有補強證據，不得籠統為同一之觀
    察（最高法院97年度臺上字第3857號判決參照）。又依最高
    法院96年度臺上字第1029號判決要旨：「施用毒品者，其所
    稱向某人購買之供述，須補強證據以擔保其供述之真實性。
    良以施用毒品者其供述之憑信性本不及於一般人，況施用毒
    品者其供出來源，因而破獲者，法律復規定得減輕其刑，其
    有為偵查機關誘導、或為邀輕典而為不實之陳述之可能，其
    供述之真實性自有合理之懷疑。是本院一貫之見解，認施用
    毒品者關於其向某人購買毒品之供述，必須補強證據佐證，
    以擔保其供述之真實性，俾貫徹刑事訴訟無罪推定及嚴格證
    明之基本原則。又關於毒品施用者其所稱向某人購買毒品之
    供述，必須補強證據佐證，係指毒品購買者之供述縱使並無
    瑕疵，仍須補強證據佐證而言，以擔保其供述之真實性。該
    所謂補強證據，必須與施用毒品者關於相關毒品交易之供述
    ，具有相當程度之關聯性，且足使一般人對於施用毒品者之
    供述無合理之懷疑存在，而得確信其為真實，始足當之」，
    可見法院尚不得在無直接關聯性之補強證據情形下，即單憑
    購買毒品施用者之單一指訴，遽論被告販賣毒品之罪責。
(二)、陳贏介共同販賣第一級毒品海洛因至少4次部分
    證人即共同被告李秋芳雖曾於100 年1 月25日偵查中證述：
    其與詹明忠均約在南投碧山路上的加油站見面，因為伊不會
    將開車，均由陳贏介開車載前往，詹明忠將1000元至2000元
    現金交給伊，伊再交給陳贏介，由陳贏介自他處取毒品後再
    返回前揭交易地點，再由伊將毒品交付等語，然未曾敘明該
    4 次之具體販賣毒品之時間及交易金額，又本件購毒者即證
    人詹明忠於警詢、偵查及本院審理中均證述：其未向曾詹明
    忠購買毒品等語，兩者證詞互異，真偽不明，又卷內又未見
    有何通聯紀錄或通訊監察譯文等證據得認被告陳贏介確有此
    部分起訴意旨所指犯行，自無從遽以該罪相繩。
(三)、陳贏介共同販賣第二級毒品甲基安非他命部分（即附表四編
    號2 部分）：
    雖證人即共同被告李秋芳於偵查中證述：其與陳贏介於99年
    5 月7 日17時通話後，約2 小時後，在南投縣中油加油站，
    由伊與陳贏介共同以2000元販賣甲基安非他命予詹明忠等語
    ，然其於警詢中卻證述：該次伊與陳贏介共同販賣海洛因予
    詹明忠等語，其先後證述內容有所出入，雖依該次李秋芳與
    詹明忠雙方譯文（業如前述），得知該次毒品種類是甲基安
    非他命，亦證明李秋芳對該次交易毒品種類，或許因記憶不
    清或不復記憶，以致前述陳述不一，亦難擔保該次交易之人
    事時地物等均能證述無訛，再者於99年5 月7日17 時1 分19
    秒至當日19時18分56秒行動電話門號0000000000號與000000
    0000號監聽譯文（內容業如前述），是被告李秋芳與詹明忠
    對話，並未發現李秋芳有向陳贏介調取甲基安非他命或陳贏
    介有參與該次毒品交易等情，況且本次購毒者即證人詹明忠
    亦於偵查中及本院審理中均證述：其未向曾詹明忠購買毒品
    等語，故本件實難單憑證人李秋芳之偵查中證述內容，遽為
    被告陳贏介不利之認定。
(四)、李秋芳販賣第一級毒品海洛因至少10次部分
    按被告或共犯之自白，不得作為有罪判決之唯一證據，仍應
    調查其他必要之證據，以察其是否與事實相符，刑事訴訟法
    第156 條第2 項定有明文。本件被告李秋芳雖曾於偵查中自
    白其單獨販賣海洛因予詹明忠至少6 次，與陳贏介共同販賣
    海洛因予詹明忠至少4 次等語，然未曾敘明該6 次之販賣毒
    品具體之時間及交易金額，何況本件購毒者即證人詹明忠於
    偵查及本院審理中均證述：其未向李秋芳購買毒品等語，與
    被告自白內容互異，而卷內亦未見有何證人證述、通聯紀錄
    或通訊監察譯文等證據得認被告該10次販賣第一級毒品海洛
    因犯行，而無從補強被告前開自白，自難遽以該罪相繩。
四、綜上所述，本案依公訴人所提出之現有證據，尚無法積極證
    明被告確有公訴人所指之上開犯罪，亦即仍存有合理之可疑
    ，尚不足以使本院對被告形成有罪之確信，是被告陳贏介被
    訴販賣海洛因予詹明忠至少4 次及販賣甲基安非他命予詹明
    忠1 次與被告李秋芳販賣海洛因予詹明忠至少10次等犯行均
    屬不能證明，基於無罪推定之原則，應為被告無罪之諭知。
據上論斷，應依刑事訴訟法第299 條第1 項前段、第301 條第1
項，毒品危害防制條例第4 條第1 項、第2 項、第17條第2 項、
第19條第1 項，刑法第11條前段、第28條、第135 條第1 項、第
47條第1 項、第51條第5 款、第59條，刑法施行法第1 條之1 ，
判決如主文。
本案經檢察官楊聰輝到庭執行職務。
中    華    民    國    100     年    8     月  17    日
                  刑事第九庭    審判長法  官  蕭文學
                                      法  官  紀佳良
                                      法  官  鮑慧忠
以上正本證明與原本無異。
如不服本判決應於收受判決後10日內向本院提出上訴書狀，並應
敘述具體理由；其未敘述上訴理由者，應於上訴期間屆滿後20日
內向本院補提理由書狀(均須按他造當事人之人數附繕本)「切勿
逕送上級法院」。
中    華    民    國   100    年    8     月    17    日
                                      書記官  林子惠
附錄本案論罪科刑法條全文：
毒品危害防制條例第4 條製造、運輸、販賣第一級毒品者，處死
刑或無期徒刑；處無期徒刑者，得併科新臺幣2 千萬元以下罰金
。
製造、運輸、販賣第二級毒品者，處無期徒刑或7 年以上有期徒
刑，得併科新臺幣1 千萬元以下罰金。
製造、運輸、販賣第三級毒品者，處5 年以上有期徒刑，得併科
新臺幣7 百萬元以下罰金。
製造、運輸、販賣第四級毒品者，處3 年以上10年以下有期徒刑
，得併科新臺幣3 百萬元以下罰金。
製造、運輸、販賣專供製造或施用毒品之器具者，處1 年以上7
年以下有期徒刑，得併科新臺幣1 百萬元以下罰金。
前五項之未遂犯罰之。
   附表一（陳贏介單獨販賣第一級毒品部分）
┌──┬───┬───┬────┬────┬──────────────┬───┬────────────┐
│編號│販毒者│購毒者│交易時間│交易地點│        交易方式            │ 金額 │主                    文│
│    │      │      │（民國）│        │                            │（新臺│                        │
│    │      │      │        │        │                            │ 幣） │                        │
├──┼───┼───┼────┼────┼──────────────┼───┼────────────┤
│ 1  │陳贏介│陳玟廷│99年2月2│彰化縣田│陳玟廷於99年2 月27日22時5 分│4000元│陳贏介販賣第一級毒品，處│
│    │      │      │8日凌晨0│中鎮香山│、22時11分許及23時14分許，以│      │有期徒刑捌年，未扣案之販│
│    │      │      │時某分許│里東閔路│持用之電話號碼0000000000行動│      │賣第一級毒品所得之財物新│
│    │      │      │        │1段460巷│電話與陳贏介所持用之電話號碼│      │台幣肆仟元沒收，如全部或│
│    │      │      │        │97號陳玟│0000000000號行動電話聯繫購買│      │一部不能沒收時，以其財產│
│    │      │      │        │廷之住處│第一級毒品海洛因事宜後，相約│      │抵償之。                │
│    │      │      │        │屋外    │左示時地交易毒品。屆時，陳贏│      │                        │
│    │      │      │        │        │介單獨1 人駕駛三菱廠牌之黑色│      │                        │
│    │      │      │        │        │自小客車前往左示地點與陳玟廷│      │                        │
│    │      │      │        │        │見面，並當場以4000元之價格販│      │                        │
│    │      │      │        │        │售海洛因予陳玟廷1 次。      │      │                        │
├──┼───┼───┼────┼────┼──────────────┼───┼────────────┤
│ 2  │陳贏介│陳玟廷│99年3月4│彰化縣田│陳玟廷於99年3月4日凌晨1時25 │1000元│陳贏介販賣第一級毒品，處│
│    │      │      │日凌晨1 │中鎮香山│分10秒 ，以持用之電話號碼098│      │有期徒刑捌年，未扣案之販│
│    │      │      │時25分後│里東閔路│0000000行動電話與陳贏介持用 │      │賣第一級毒品所得之財物新│
│    │      │      │若干分鐘│1段460巷│之電話號碼0000000000號行動電│      │台幣壹仟元沒收，如全部或│
│    │      │      │        │97號陳玟│話聯繫購買第一級毒品海洛因事│      │一部不能沒收時，以其財產│
│    │      │      │        │廷之住處│宜後。於左示時間，陳贏介單獨│      │抵償之。                │
│    │      │      │        │門前    │1 人駕駛1 輛三菱廠牌之黑色自│      │                        │
│    │      │      │        │        │小客車前往左示地點，陳贏介當│      │                        │
│    │      │      │        │        │場以1000元之價格，販售海洛因│      │                        │
│    │      │      │        │        │予陳玟廷1 次。              │      │                        │
├──┼───┼───┼────┼────┼──────────────┼───┼────────────┤
│ 3  │陳贏介│陳玟廷│99年7月7│彰化縣田│陳玟廷於99年7 月7 日19時21分│500元 │陳贏介販賣第一級毒品，處│
│    │      │      │日19時42│中鎮東閔│及19時42分38秒，以持用之電話│      │有期徒刑捌年，未扣案之販│
│    │      │      │分許後若│路的員村│號碼0000000000行動電話與陳贏│      │賣第一級毒品所得之財物新│
│    │      │      │干分鐘  │加油站  │介持用之電話號碼0000000000號│      │台幣伍佰元沒收，如全部或│
│    │      │      │        │        │行動電話聯繫購買第一級毒品海│      │一部不能沒收時，以其財產│
│    │      │      │        │        │洛因事宜後。於左示時間，陳贏│      │抵償之。                │
│    │      │      │        │        │介單獨1 人駕駛1 輛三菱廠牌之│      │                        │
│    │      │      │        │        │黑色自小客車前往左示地點，陳│      │                        │
│    │      │      │        │        │贏介當場以500 元之價格，販售│      │                        │
│    │      │      │        │        │海洛因予陳玟廷1 次。        │      │                        │
├──┼───┼───┼────┼────┼──────────────┼───┼────────────┤
│ 4  │陳贏介│陳玟廷│99年7月1│彰化縣田│陳玟廷於99年7 月12日17時3分 │1000元│陳贏介販賣第一級毒品，處│
│    │      │      │2 日17時│中鎮大果│59秒，以持用之電話號碼098615│      │有期徒刑捌年，未扣案之販│
│    │      │      │3 分後若│菜市場外│5869行動電話與陳贏介持用之電│      │賣第一級毒品所得之財物新│
│    │      │      │干分鐘許│        │話號碼0000000000號行動電話聯│      │台幣壹仟元沒收，如全部或│
│    │      │      │（約20分│        │繫購買第一級毒品海洛因事宜。│      │一部不能沒收時，以其財產│
│    │      │      │許）    │        │於左示時間，陳贏介單獨1 人駕│      │抵償之。                │
│    │      │      │        │        │駛1 輛三菱廠牌之黑色自小客車│      │                        │
│    │      │      │        │        │前往左示地點，陳贏介當場以10│      │                        │
│    │      │      │        │        │00元之價格，販售海洛因予陳玟│      │                        │
│    │      │      │        │        │廷1 次。                    │      │                        │
├──┼───┼───┼────┼────┼──────────────┼───┼────────────┤
│ 5  │陳贏介│陳玟廷│99年7月2│彰化縣田│陳玟廷於99年7 月25日12時16分│1000元│陳贏介販賣第一級毒品，處│
│    │      │      │5日13時2│中鎮香山│及26分許，以持用之電話號碼09│      │有期徒刑捌年，未扣案之販│
│    │      │      │6分後若 │里東閔路│80000000行動電話與陳贏介持用│      │賣第一級毒品所得之財物新│
│    │      │      │干分鐘  │1段460巷│之電話號碼0000000000號行動電│      │台幣壹仟元沒收，如全部或│
│    │      │      │        │97號陳玟│話聯繫購買第一級毒品海洛因事│      │一部不能沒收時，以其財產│
│    │      │      │        │廷之住處│宜後，於左示時間，陳贏介單獨│      │抵償之。                │
│    │      │      │        │門前    │1人 駕駛1 輛三菱廠牌之黑色自│      │                        │
│    │      │      │        │        │小客車前往左示地點，陳贏介當│      │                        │
│    │      │      │        │        │場以1000元之價格，販售海洛因│      │                        │
│    │      │      │        │        │予陳玟廷1 次。              │      │                        │
└──┴───┴───┴────┴────┴──────────────┴───┴────────────┘
   附表二（李秋芳單獨販賣第一級毒品部分）
┌──┬───┬───┬────┬────┬──────────────┬───┬────────────┐
│編號│販毒者│購毒者│交易時間│交易地點│        交易方式            │ 金額 │主                  文  │
│    │      │      │（民國）│        │                            │（新臺│                        │
│    │      │      │        │        │                            │ 幣） │                        │
├──┼───┼───┼────┼────┼──────────────┼───┼────────────┤
│ 1  │李秋芳│張永豐│99年2月1│彰化縣員│張永豐於99年2 月14日0 時58分│2000元│李秋芳販賣第一級毒品，累│
│    │      │      │4 日晚上│林鎮田中│22秒、1 時16分、9 時13分許許│      │犯，處有期徒刑捌年貳月，│
│    │      │      │17時許（│央巷「喝│，以其持用之電話號碼00000000│      │附表五所示之物沒收之，未│
│    │      │      │起訴書誤│酒大學」│32與李秋芳持用之電話號碼0938│      │扣案之販賣第一級毒品所得│
│    │      │      │載為晚上│KTV     │319481號行動電話聯繫購買第一│      │之財物新台幣貳仟元沒收，│
│    │      │      │7時許） │        │級毒品海洛因事宜後，張永豐先│      │如全部或一部不能沒收時，│
│    │      │      │        │        │交付2000元現金予李秋芳，並約│      │以其財產抵償之。        │
│    │      │      │        │        │於左示時地，李秋芳再將市價20│      │                        │
│    │      │      │        │        │00元之海洛因1 包交予張永豐，│      │                        │
│    │      │      │        │        │李秋芳即以此方式販售海洛因予│      │                        │
│    │      │      │        │        │張永豐1 次。                │      │                        │
├──┼───┼───┼────┼────┼──────────────┼───┼────────────┤
│ 2  │李秋芳│張永豐│99年3月1│李秋芳彰│張永豐於99年3月16日凌晨2時16│      │李秋芳販賣第一級毒品，累│
│    │      │      │7日凌晨1│化縣員林│分許至99年3 月17日凌晨零時41│2000  │犯，處有期徒刑捌年貳月，│
│    │      │      │時41分後│鎮中央里│分許止，以其持用之電話號碼09│ 元   │附表五所示之物沒收之，未│
│    │      │      │若干時間│田中央巷│00000000與李秋芳持用之電話號│      │扣案之販賣第一級毒品所得│
│    │      │      │        │28弄1 號│0000000000號行動電話以發簡訊│      │之財物新台幣貳仟元沒收，│
│    │      │      │        │住處外電│內容聯繫購買第一級毒品海洛因│      │如全部或一部不能沒收時，│
│    │      │      │        │線桿旁圍│事宜後，張永豐先在交付現金20│      │以其財產抵償之。        │
│    │      │      │        │牆上    │00元（起訴書記載為2 、3000元│      │                        │
│    │      │      │        │        │，惟被告及證人張永豐均確定為│      │                        │
│    │      │      │        │        │2000元，故認定本次交易金額為│      │                        │
│    │      │      │        │        │2000元）予李秋芳，後李秋芳以│      │                        │
│    │      │      │        │        │前開行動電話傳簡訊告知張永豐│      │                        │
│    │      │      │        │        │其將海洛因裝在香煙盒內，置放│      │                        │
│    │      │      │        │        │在其住處外電線桿旁圍牆上，屆│      │                        │
│    │      │      │        │        │時，張永豐獨自前往左示時地取│      │                        │
│    │      │      │        │        │得海洛因1 包，李秋芳即以此方│      │                        │
│    │      │      │        │        │式販售海洛因予張永豐1 次。  │      │                        │
└──┴───┴───┴────┴────┴──────────────┴───┴────────────┘
  附表三（共同販賣第一級毒品部分）
┌──┬───┬───┬────┬────┬──────────────┬────┬────────────┐
│編號│販毒者│購毒者│交易時間│交易地點│        交易方式            │ 金額（ │主                    文│
│    │      │      │        │        │                            │新臺幣）│                        │
├──┼───┼───┼────┼────┼──────────────┼────┼────────────┤
│ 1  │陳贏介│林宗篁│99年7月1│桃園縣龜│林宗篁於99年6月30日22時13分 │6000元  │陳贏介共同販賣第一級毒品│
│    │  、  │      │日8時許 │山鄉復興│許，以其持用之0000000000號電│        │，處有期徒刑捌年，未扣案│
│    │李秋芳│      │        │路1 段林│話與陳贏介持用之電話號碼0921│        │之販賣第一級毒品所得之財│
│    │      │      │        │宗篁住處│796266號行動電話聯繫購買第一│        │物新台幣陸仟元應與李秋芳│
│    │      │      │        │附近路旁│級毒品海洛因事宜。陳贏介於左│        │連帶沒收，如全部或一部不│
│    │      │      │        │        │示時間駕駛車牌號碼不詳自小客│        │能沒收時，以其等之財產抵│
│    │      │      │        │        │車，與李秋芳共同前往左示地點│        │償之。                  │
│    │      │      │        │        │，雙方見面後，由陳贏介及林宗│        │李秋芳共同販賣第一級毒品│
│    │      │      │        │        │篁各自下車後在路旁，林宗篁當│        │，累犯，處有期徒刑捌年貳│
│    │      │      │        │        │場將6000元現金交予陳贏介，隨│        │月，未扣案之販賣第一級毒│
│    │      │      │        │        │即陳贏介即將市價6000元價格之│        │品所得之財物新台幣陸仟元│
│    │      │      │        │        │海洛因1 包交予林宗篁。      │        │應與陳贏介連帶沒收，如全│
│    │      │      │        │        │                            │        │部或一部不能沒收時，以其│
│    │      │      │        │        │                            │        │等之財產抵償之。        │
├──┼───┼───┼────┼────┼──────────────┼────┼────────────┤
│ 2  │陳贏介│林宗篁│99年7月 │彰化縣社│林宗篁於99年7月26日13時6分許│5000元  │陳贏介共同販賣第一級毒品│
│    │  、  │      │26日13時│頭鄉三民│，以其持用之0000000000號電話│        │，處有期徒刑捌年，未扣案│
│    │李秋芳│      │6 分許後│路與光明│與陳贏介持用之電話號碼092179│        │之販賣第一級毒品所得之財│
│    │      │      │若干分鐘│巷口路旁│6266號行動電話聯繫購買第一級│        │物新台幣伍仟元應與李秋芳│
│    │      │      │許      │        │毒品海洛因事宜。於左示時間，│        │連帶沒收，如全部或一部不│
│    │      │      │        │        │陳贏介駕駛車牌號碼不詳之自小│        │能沒收時，以其等之財產抵│
│    │      │      │        │        │客車，與李秋芳共同前往左示地│        │償之。                  │
│    │      │      │        │        │點，雙方見面後，由陳贏介及林│        │李秋芳共同販賣第一級毒品│
│    │      │      │        │        │宗篁各自下車後，林宗篁當場將│        │，累犯，處有期徒刑捌年貳│
│    │      │      │        │        │5000元現金交予陳贏介，隨即陳│        │月，未扣案之販賣第一級毒│
│    │      │      │        │        │贏介即將市價5000元價格之海洛│        │品所得之財物新台幣伍仟元│
│    │      │      │        │        │因1 包交予林宗篁。          │        │應與陳贏介連帶沒收，如全│
│    │      │      │        │        │                            │        │部或一部不能沒收時，以其│
│    │      │      │        │        │                            │        │等之財產抵償之。        │
├──┼───┼───┼────┼────┼──────────────┼────┼────────────┤
│ 3  │陳贏介│洪智祥│99年3月6│南投縣草│洪智祥於99年3 月6 日18時9 分│3000元  │陳贏介共同販賣第一級毒品│
│    │  、  │      │日18時50│屯鎮草屯│及18時50分許，以其持用之0927│        │，處有期徒刑捌年，附表五│
│    │李秋芳│      │後若干分│商工對面│335365號行動電話與李秋芳持用│        │所示之物沒收之，未扣案之│
│    │      │      │鐘      │的萊爾富│之0000000000號行動電話聯繫購│        │販賣第一級毒品所得之財物│
│    │      │      │        │超商附近│買第一級毒品海洛因事宜，於左│        │新台幣仟元應與李秋芳連│
│    │      │      │        │        │示地點，由陳贏介駕駛車牌號碼│        │帶沒收，如全部或一部不能│
│    │      │      │        │        │不詳之自小客車，與李秋芳共同│        │沒收時，以其等之財產抵償│
│    │      │      │        │        │前往南投縣草屯鎮草屯商工對面│        │之。                    │
│    │      │      │        │        │之萊爾富超商附近，以3000元之│        │李秋芳共同販賣第一級毒品│
│    │      │      │        │        │價格販賣海洛因予洪智祥1 次。│        │，累犯，處有期徒刑捌年貳│
│    │      │      │        │        │                            │        │月，附表五所示之物沒收之│
│    │      │      │        │        │                            │        │，未扣案之販賣第一級毒品│
│    │      │      │        │        │                            │        │所得之財物新台幣仟元應│
│    │      │      │        │        │                            │        │與陳贏介連帶沒收，如全部│
│    │      │      │        │        │                            │        │或一部不能沒收時，以其等│
│    │      │      │        │        │                            │        │之財產抵償之。          │
├──┼───┼───┼────┼────┼──────────────┼────┼────────────┤
│ 4  │陳贏介│洪智祥│99年5月 │南投縣草│洪智祥於99年5 月21日13時44分│3000元  │陳贏介共同販賣第一級毒品│
│    │  、  │      │21日14時│屯鎮草屯│、14時20分及14時47分許許，以│        │，處有期徒刑捌年，未扣案│
│    │李秋芳│      │47分後若│商工對面│其持用之0000000000號行動電話│        │之販賣第一級毒品所得之財│
│    │      │      │干分鐘  │的萊爾富│與李秋芳等持用之0000000000號│        │物新台幣仟元應與李秋芳│
│    │      │      │（起訴書│超商附近│行動電話聯繫購買第一級毒品海│        │連帶沒收，如全部或一部不│
│    │      │      │誤載為當│        │洛因事宜，左示時間，由陳贏介│        │能沒收時，以其等之財產抵│
│    │      │      │日下午2 │        │駕駛車牌號碼不詳之自小客車，│        │償之。                  │
│    │      │      │時許）  │        │與李秋芳共同前往左示地點，以│        │李秋芳共同販賣第一級毒品│
│    │      │      │        │        │3000元之價格販賣海洛因予洪智│        │，累犯，處有期徒刑捌年貳│
│    │      │      │        │        │祥1 次。                    │        │月，未扣案之販賣第一級毒│
│    │      │      │        │        │                            │        │品所得之財物新台幣仟元│
│    │      │      │        │        │                            │        │應與陳贏介連帶沒收，如全│
│    │      │      │        │        │                            │        │部或一部不能沒收時，以其│
│    │      │      │        │        │                            │        │等之財產抵償之。        │
├──┼───┼───┼────┼────┼──────────────┼────┼────────────┤
│ 5  │陳贏介│洪智祥│99年5月2│南投縣草│洪智祥於99年5 月25日13時51分│3000元  │陳贏介共同販賣第一級毒品│
│    │  、  │      │5 日14時│屯鎮草屯│許、14時22分許、14時33分及14│        │，處有期徒刑捌年，未扣案│
│    │李秋芳│      │55分許後│商工對面│時55分許，以其持用之00000000│        │之販賣第一級毒品所得之財│
│    │      │      │若干分鐘│的萊爾富│65號行動電話與李秋芳持用之09│        │物新台幣仟元應與李秋芳│
│    │      │      │（起訴書│超商附近│00000000號行動電話聯繫購買第│        │連帶沒收，如全部或一部不│
│    │      │      │誤載為當│        │一級毒品海洛因事宜，於左示時│        │能沒收時，以其等之財產抵│
│    │      │      │日下午2 │        │間，由陳贏介駕駛車牌號碼不詳│        │償之。                  │
│    │      │      │時許）  │        │之自小客車，與李秋芳共同前往│        │李秋芳共同販賣第一級毒品│
│    │      │      │        │        │左示地點，以3000元之價格販賣│        │，累犯，處有期徒刑捌年貳│
│    │      │      │        │        │海洛因予洪智祥1 次。        │        │月，未扣案之販賣第一級毒│
│    │      │      │        │        │                            │        │品所得之財物新台幣仟元│
│    │      │      │        │        │                            │        │應與陳贏介連帶沒收，如全│
│    │      │      │        │        │                            │        │部或一部不能沒收時，以其│
│    │      │      │        │        │                            │        │等之財產抵償之。        │
├──┼───┼───┼────┼────┼──────────────┼────┼────────────┤
│ 6  │陳贏介│洪智祥│99年6月2│彰化縣社│洪智祥於99年6 月25日14時17分│1 萬1000│陳贏介共同販賣第一級毒品│
│    │  、  │      │5日14時 │頭鄉山腳│許，以其持用之0000000000號行│元      │，處有期徒刑捌年貳月，未│
│    │李秋芳│      │17分許後│路三段之│動電話與李秋芳持用之00000000│        │扣案之販賣第一級毒品所得│
│    │      │      │若干分鐘│不詳處所│66號行動電話聯繫購買第一級毒│        │之財物新台幣壹萬壹仟元應│
│    │      │      │        │        │品海洛因事宜，於左示時間，由│        │與李秋芳連帶沒收，如全部│
│    │      │      │        │        │陳贏介駕駛車牌號碼不詳之自小│        │或一部不能沒收時，以其等│
│    │      │      │        │        │客車，與李秋芳共同前往左示地│        │之財產抵償之。          │
│    │      │      │        │        │點，以1 萬1000元之價格販賣海│        │李秋芳共同販賣第一級毒品│
│    │      │      │        │        │洛因予洪智祥1 次。          │        │，累犯，處有期徒刑捌年肆│
│    │      │      │        │        │                            │        │月，未扣案之販賣第一級毒│
│    │      │      │        │        │                            │        │品所得之財物新台幣壹萬壹│
│    │      │      │        │        │                            │        │仟元應與陳贏介連帶沒收，│
│    │      │      │        │        │                            │        │如全部或一部不能沒收時，│
│    │      │      │        │        │                            │        │以其等之財產抵償之。    │
├──┼───┼───┼────┼────┼──────────────┼────┼────────────┤
│ 7  │陳贏介│洪智祥│99年7月1│彰化縣員│洪智祥於99年7 月10日上午9 時│4000元  │陳贏介共同販賣第一級毒品│
│    │  、  │      │0日9 時5│林鎮東山│58 分 許，以其持用之00000000│        │，處有期徒刑捌年，未扣案│
│    │李秋芳│      │8分許後 │國小附近│65號行動電話與李秋芳持用之09│        │之販賣第一級毒品所得之財│
│    │      │      │若干分鐘│        │00000000號行動電話聯繫購買第│        │物新台幣肆仟元應與李秋芳│
│    │      │      │        │        │一級毒品海洛因事宜，於左示時│        │連帶沒收，如全部或一部不│
│    │      │      │        │        │間，由陳贏介駕駛車牌號碼不詳│        │能沒收時，以其等之財產抵│
│    │      │      │        │        │之自小客車，與李秋芳共同前往│        │償之。                  │
│    │      │      │        │        │左示地點，以4000元之價格販賣│        │李秋芳共同販賣第一級毒品│
│    │      │      │        │        │海洛因予洪智祥1 次。        │        │，累犯，處有期徒刑捌年貳│
│    │      │      │        │        │                            │        │月，未扣案之販賣第一級毒│
│    │      │      │        │        │                            │        │品所得之財物新台幣肆仟元│
│    │      │      │        │        │                            │        │應與陳贏介連帶沒收，如全│
│    │      │      │        │        │                            │        │部或一部不能沒收時，以其│
│    │      │      │        │        │                            │        │等之財產抵償之。        │
├──┼───┼───┼────┼────┼──────────────┼────┼────────────┤
│ 8  │陳贏介│洪智祥│99年7月1│南投縣草│洪智祥於99年7月12日8時26分許│3000元  │陳贏介共同販賣第一級毒品│
│    │  、  │      │2日8 時2│屯鎮成功│，以其持用之0000000000號行動│        │，處有期徒刑捌年，未扣案│
│    │李秋芳│      │6分鐘許 │路附近的│電話與李秋芳持用之0000000000│        │之販賣第一級毒品所得之財│
│    │      │      │後若干分│產業道路│號行動電話聯繫購買第一級毒品│        │物新台幣仟元應與李秋芳│
│    │      │      │鐘      │        │海洛因事宜，於左示時間，由陳│        │連帶沒收，如全部或一部不│
│    │      │      │        │        │贏介駕駛車牌號碼不詳之自小客│        │能沒收時，以其等之財產抵│
│    │      │      │        │        │車，與李秋芳共同前往左示地點│        │償之。                  │
│    │      │      │        │        │，以3000元之價格販賣海洛因予│        │李秋芳共同販賣第一級毒品│
│    │      │      │        │        │洪智祥1 次。                │        │，累犯，處有期徒刑捌年貳│
│    │      │      │        │        │                            │        │月，未扣案之販賣第一級毒│
│    │      │      │        │        │                            │        │品所得之財物新台幣仟元│
│    │      │      │        │        │                            │        │應與陳贏介連帶沒收，如全│
│    │      │      │        │        │                            │        │部或一部不能沒收時，以其│
│    │      │      │        │        │                            │        │等之財產抵償之。        │
└──┴───┴───┴────┴────┴──────────────┴────┴────────────┘
  附表四【販賣第二級毒品部分】
┌──┬───┬───┬────┬────┬──────────────┬───┬─────────────┐
│編號│販毒者│購毒者│交易時間│交易地點│        交易方式            │ 金額 │主                     文 │
│    │      │      │（民國）│        │                            │（新臺│                          │
│    │      │      │        │        │                            │ 幣） │                          │
├──┼───┼───┼────┼────┼──────────────┼───┼─────────────┤
│ 1  │陳贏介│詹明忠│99年2月1│彰化縣永│詹明忠於99年2月12日0時43分許│2000元│陳贏介共同販賣第二級毒品，│
│    │  、  │      │2日凌晨 │靖鄉光雲│，以其持用之0000000000號行動│      │處有期徒刑年捌月，附表五│
│    │李秋芳│      │2時 許  │村光雲巷│電話與李秋芳持用之0000000000│      │所示之物沒收之，而未扣案之│
│    │      │      │        │98巷1號 │號行動電話聯繫購買第二級毒品│      │販賣第二級毒品所得之財物新│
│    │      │      │        │詹明忠住│甲基安非他命事宜，由陳贏介與│      │台幣貳仟元應與李秋芳連帶沒│
│    │      │      │        │處      │李秋芳共同與詹明忠約定交易地│      │收，如全部或一部不能沒收時│
│    │      │      │        │        │點後，由李秋芳單獨前往左示地│      │，以其等之財產抵償之。    │
│    │      │      │        │        │點，以2000元之價格販賣甲基安│      │李秋芳共同販賣第二級毒品，│
│    │      │      │        │        │他命予詹明忠1 次。          │      │累犯，處有期徒刑貳年陸月，│
│    │      │      │        │        │                            │      │附表五所示之物沒收之，而未│
│    │      │      │        │        │                            │      │扣案之販賣第二級毒品所得之│
│    │      │      │        │        │                            │      │財物新台幣貳仟元應與陳贏介│
│    │      │      │        │        │                            │      │連帶沒收，如全部或一部不能│
│    │      │      │        │        │                            │      │沒收時，以其等之財產抵償之│
│    │      │      │        │        │                            │      │。                        │
├──┼───┼───┼────┼────┼──────────────┼───┼─────────────┤
│ 2  │李秋芳│詹明忠│99年5月7│南投縣璧│詹明忠於99年5月7日17時18分許│2000元│李秋芳販賣第二級毒品，處有│
│    │      │      │日17時18│山路上某│，以其持用之0000000000號行動│      │期徒刑貳年陸月，未扣案之販│
│    │      │      │分後若干│加油站  │電話與李秋芳持用之0000000000│      │賣第二級毒品所得之財物新台│
│    │      │      │分鐘    │        │號行動電話聯繫購買第二級毒品│      │幣貳仟元沒收，如全部或一部│
│    │      │      │        │        │甲基安非他命事宜，於左示時間│      │不能沒收時，以其財產抵償之│
│    │      │      │        │        │，由陳贏介駕駛車牌號碼不詳之│      │。                        │
│    │      │      │        │        │自小客車，與李秋芳共同前往左│      │                          │
│    │      │      │        │        │示地點，以2000元之價格販賣甲│      │                          │
│    │      │      │        │        │基安非他命予詹明忠1 次。    │      │                          │
└──┴───┴───┴────┴────┴──────────────┴───┴─────────────┘
  附表五
 ┌─────┬─────────────────────────┐
 │編     號 │物品名稱                                          │
 ├─────┼─────────────────────────┤
 │1         │未扣案之行動電話機（含門號0000000000號SIM 卡1 張）│
 └─────┴─────────────────────────┘